【裁判字號】    94,上易,1606
【裁判日期】    950124
【裁判案由】    竊盜
【裁判全文】
臺灣高等法院臺中分院刑事判決        94年度上易字第1606號
上  訴  人
即  被  告  戊○○
                    現羈押於台灣台中看守所
上列上訴人因竊盜案件，不服臺灣南投地方法院94年度易字第
321號中華民國94年11月25日第一審判決（起訴案號：臺灣南投
地方法院檢察署94年度偵字第2308號及移送併案審理94年度偵字
第2488、2909、3364、3546號），提起上訴，本院判決如下：
    主    文
上訴駁回。
    事    實
一、戊○○曾於民國（下同）81年間因違反肅清煙毒條例、麻醉
    藥品管理條例等案件，經台灣台中地方法院及本院分別判處
    有期徒刑3年6月、5月、7月，其後並經定應執行刑有期徒刑
    4年2月確定，入監執行後，假釋出監，惟又經撤銷假釋；其
    於84年間再因違反肅清煙毒條例、麻醉藥品管理條例等案件
    ，經本院分別判處有期徒刑4年、7月，並定應執行刑有期徒
    刑4年6月確定，入監執行並接續執行上開殘刑後，假釋出監
    ，惟復經撤銷假釋；其後再入監執行殘刑，嗣於93年2月29
    日縮刑期滿執行完畢。
二、戊○○復基於意圖為自己不法所有之概括犯意，均以徒手，
    連續為下列竊取他人財物之行為：
(一)、於94年4月中旬某日14時許，在南投縣（以下不引縣）埔里
    鎮文光巷12號甲○○住處前，竊取甲○○所有且以繩索綁在
    車子上之黃色小狗一隻，得手後抱回埔里鎮永吉巷四號住處
    ；嗣經甲○○報警處理，因而查悉上情。
(二)、於94年6月27日15時40分許，在埔里鎮○○○街11號前，竊
    取丙○○所有之鋁門1片，得手後欲搬離現場時，經丙○○
    發現阻止，並報警處理，始查悉上情。
(三)、於94年8月15日8時10分許，在埔里鎮○○路28號前，見羅婉
    菱所有之車牌號碼LNP-620號機車上插有鑰匙，乃趁機發動
    而竊取上開機車，並騎離現場逃逸。嗣於同日17時許，戊○○騎乘該機車行經埔里鎮恆吉巷88弄90之1號前時為警查獲
    ，始查悉上情。
(四)、於94年8月27日某時，在埔里鎮國光客運車站附近，以其所
    有之鑰匙1支，竊得丁○○所有而平日由其子柳順耀使用之
    車牌號碼LOL-295號、引擎號碼RR0000000號機車，得手後留
    供己用。復於同年9月5日7時許起至同年21日17時15分許間
    之某日某時，在不詳處所，竊取車牌號碼AJO-236號機車車
    牌1面（該車牌連同所屬機車為乙○○所有，係於94年9月5
    日7時許，在埔里鎮○○里○○街95巷17號前遭竊，機車迄
    未尋獲）之後，再將丁○○所有之車牌號碼LOL-295號機車
    車牌卸下，並將該車牌藏匿家中，改懸掛乙○○所有之車牌
    號碼AJO-236號機車車牌，並騎乘該機車代步。嗣於94年9月
    21日17時15分許，在埔里鎮永吉巷與忠孝一路路口，為警攔
    檢而查獲上情，並扣得其用以竊車之鑰匙一支。
(五)、於94年9月29日某時，在埔里鎮宏仁醫院附近，以其所有之
    鑰匙1支，竊得劉進智所有而平日由其子庚○○使用之車牌
    號碼HD6-222號、引擎號碼KP0000000號機車後，旋將該車牌
    卸下丟棄，改懸掛上開丁○○所有之LOL-295號機車車牌，
    並以該車代步。嗣於94年10月4日16時30分許，在草屯鎮○○路233之89號楠梓加油站內，為警察覺其車牌有異而攔檢
    查獲上情，並扣得其用以竊車之鑰匙1支。
三、案經被害人丙○○訴由南投縣政府警察局埔里分局報告臺灣
    南投地方法院檢察署檢察官偵查後聲請以簡易判決處刑及移
    送併案審理，經原審改為通常程序審理。
    理    由
一、訊據上訴人即被告戊○○矢口否認有上述犯行，並辯稱：事
    實欄(一)之小狗係那天下雨，狗在淋雨，才把它帶回家；事實
    欄(二)之鋁門窗伊以為那是沒有人要的東西；事實欄(三)的機車
    係伊朋友欠伊5百元，將之抵押給伊的；事實欄(四)的機車及
    車牌是朋友偷的，伊只知道是贓車，是伊向朋友借來用的；
    事實欄(五)的機車，也是同一個人偷的，伊向同一個朋友借的
    ，伊騎的時候，就掛這面車牌了云云。惟查：
(一)、事實欄(一)之犯行，業據證人即被害人甲○○於警詢、偵查及
    原審指訴綦詳，證人甲○○並證稱：當時狗綁在住處走廊下
    ，是用繩子綁門口的一部車等語（偵2488號卷第18頁、原審
    卷第50頁），證人甲○○失竊之小狗既係綁在走廊下之車子
    上，且該隻小狗確有以頸圈狗繩圈養，有小狗照片在卷足憑
    （警0000000000號卷第10、11頁），可見該小狗顯非他人不
    要之流浪動物。又被告如係因下雨好心將狗帶回家照顧，為
    何從94年4月中旬至94年5月23日被查獲為止，已歷1個多月
    ，仍未將該小狗送回，其顯有不法所有之意圖，是其辯稱係
    因下雨，狗在淋雨才把它帶回家照顧云云，核屬事後卸責之
    詞，不足採信。
(二)、事實欄(二)之犯行，業據被害人丙○○於警詢時指述在卷，且
    該鋁門窗尚完整可用，有照片在卷可稽（警0000000000號卷
    第8頁），且係有價值之財物，此由被告於警詢供稱是拿去
    資源回收場變賣等語可證，是該鋁門窗自非他人不要之物，
    被告辯稱係他人不要之物云云，亦非可採，此外復有贓物認
    領保管單1紙附卷可稽。
(三)、事實欄(三)之機車，係於94年8月15日8時10分許，在埔里鎮○○路28號前失竊，業據被害人羅婉菱之夫己○○於警詢時指
    述綦詳，而被告係騎乘該機車行經埔里鎮恆吉巷88弄90之1
    號前時當場為警查獲等情，有警詢筆錄可稽，被告雖辯稱係
    伊朋友綽號「阿猴」欠伊5百元，將該機車抵押給伊云云，
    然被告於警詢供承均不知該綽號「阿猴」之真實姓名及年籍
    資料，亦無法聯絡，已見其所辯不實。又綽號「阿猴」之人
    如將機車抵押予被告，為何被告未要求「阿猴」將該機車行
    車執照一併交付，以驗證其機車來源，確保其債權，亦徵其
    所辯不可採，況被告於原審及本院均曾坦承竊取該機車（原
    審卷第71頁、本院卷第49頁），復有車輛竊盜、車牌失竊資
    料個別查詢報表─查詢車輛認可資料、贓物認領保管單各1
    紙及照片2張附卷可稽（警0000000000號卷第10至12頁）。
(四)、事實欄(四)、(五)之機車及車牌，於上開時、地失竊之事實，業
    據被害人丁○○、乙○○、庚○○於警詢時指述及證人丁○○、柳順耀於偵訊時證述甚詳，而被告於94年9月21日17時
    15分許，在埔里鎮永吉巷與忠孝一路路口，騎乘LOL-295號
    機車，懸掛車牌號碼AJO-236號機車車牌1面；又於94年10月
    4日16時30分許，在草屯鎮○○路233之89號楠梓加油站內，
    騎乘HD6-222號機車，懸掛上開丁○○所有之LOL-295號機車
    車牌，為警查獲等情，亦被告供明在卷，兩次查獲相距半個
    月，然94年10月4日查獲之車牌號碼L0L-295號，卻是94年9
    月21日被查獲之機車，被告雖辯稱均係向朋友借得云云，惟
    被告於94年9月21日為警查獲時，已知LOL-295號機車係他人
    失竊之贓車，其為何於嗣後仍再向朋友借得贓車，所辯顯不
    合情理，可見上開機車及車牌應是先後為被告竊得，被告再
    將上開機車車牌卸下交付使用，況被告於原審及本院均曾坦
    承竊取該機車（原審卷第71頁、本院卷第49頁），復有其用
    以竊車之鑰匙並有車輛車牌失竊作業─查獲車輛認可資料3
    紙、贓物認領保管單4紙及照片8張在卷可憑，並有鑰匙2支
    扣案可佐（警0000000000號卷第12至18頁、警0000000000號
    卷第19頁）。
(五)、綜上所述，被告所辯均不足採，其竊盜犯行均堪認定，應依
    法論科。
二、核被告戊○○所為，均係犯刑法第320條第1項之普通竊盜罪
    。被告先後多次竊盜犯行，時間緊接，犯罪構成要件相同，
    顯係基於概括之犯意為之，應依刑法第56條連續犯之規定，
    論以一罪，並加重其刑。檢察官雖僅就事實欄(二)之犯行聲請
    簡易判決處刑，惟已聲請簡易判決處刑部分與未聲請簡易判
    決處刑部分，有連續犯之裁判上一罪關係，為聲請簡易判決
    處刑效力所及，且經檢察官移送併案審理，本院自得併予審
    究，併此敘明。又被告曾受有如事實欄一所示有期徒刑之宣
    告並經執行完畢，此有刑案資料查註紀錄表及臺灣高等法院
    被告全國前案紀錄表附卷可參，其於刑之執行完畢後五年內
    再犯本件有期徒刑以上之罪，為累犯，應依刑法第47條規定
    加重其刑，並遞加之。
三、原審認被告罪證明確，適用刑法第56條、第320條第1項、第
    47條、第38條第1項第2款，罰金罰鍰提高標準條例第1條前
    段規定，並審酌被告犯罪之動機、目的、手段、次數，犯罪
    所得財物之性質與價值，犯罪後態度等一切情狀，量處有期
    徒刑1年及扣案之鑰匙共計2支，係被告所有且供其犯本件竊
    盜罪所用之物，業據被告分別於原審及偵訊時供承在卷，依
    刑法第38條第1項第2款之規定宣告沒收。其認事用法及量刑
    均稱妥適。被告上訴意旨否認犯罪指摘原判決不當，為無理
    由，應予駁回。
據上論結，應依刑事訴訟法第368條，判決如主文。
本案經檢察官辛○○到庭執行職務。
中    華    民    國    95    年    1     月    24    日
              刑事第八庭  審判長法  官  羅  得  村
                                法  官  巫  政  松
                                法  官  紀  文  勝
上列正本證明與原本無異。
不得上訴。
                                書記官  顏  子  良
中    華    民    國    95    年    1     月    25    日
附錄本案論罪科刑法條：
刑法第三百二十條第一項
(普通竊盜罪、竊佔罪)
意圖為自己或第三人不法之所有，而竊取他人之動產者，為竊盜
罪，處 5 年以下有期徒刑、拘役或 500 元以下罰金。
意圖為自己或第三人不法之利益，而竊佔他人之不動產者，依前
項之規定處斷。
前二項之未遂犯罰之。                                  Ｉ


司法院資訊處製作；財團法人民間司法改革基金會備份。
